【裁判字號】    97,交聲,3084
【裁判日期】    971107
【裁判案由】    聲明異議
【裁判全文】
臺灣臺中地方法院交通事件裁定        97年度交聲字第3084號
原處分機關  交通部公路總局臺中區監理所豐原監理站
異  議  人
即受處分人  甲○○
上列受處分人因違反道路交通管理處罰條例案件，對於交通部公
路總局臺中區監理所豐原監理站於民國九十七年十月二十七日所
為之處分（豐監稽違字第裁六三－Ｚ00000000號），聲
明異議，本院裁定如下：
    主  文
異議駁回。
    理  由
一、原處分機關略以：異議人即受處分人甲○○（下稱受處分人
    ）於民國九十七年十月十四日十八時二十八分許（移送書誤
    為十八分許），駕駛車牌號碼二０三八－ＨＷ號自用小客貨
    車，在國道一號南下七十一公里處，因「駕照吊扣期間駕車
    」之違規，經內政部警政署國道公路警察局第二警察隊以公
    警局交字第Ｚ00000000號違反道路交通管理事件通
    知單依法舉發。受處分人於前揭時間、地點被舉發違規事實
    ，係違反道路交通管理處罰條例第二十一條第一項第五款規
    定，本站於九十七年十月二十七日以豐監稽違字第裁六三－
    Ｚ00000000號裁決書裁處駕駛人罰鍰新臺幣（下同
    ）九千元整，並吊銷駕駛執照，一年內禁考；受處分人不服
    具狀聲明異議等語。
二、聲明異議意旨略以：本人為謀生計，在駕駛公司擔任小貨車
    駕駛以賺取薪資，本身又係九二一地震全倒戶受災戶，為重
    建家園，還要繳房貸與家中費用，生活已甚清苦，如今遭國
    警攔檢發覺駕照的問題而被舉發違規，影響生計甚為嚴重。
    請依修正後道路交通管理處罰條例第六十八條之規定裁處，
    准受處分人駕駛較低級車類之車輛云云。
三、按汽車駕駛人，駕駛執照吊扣期間駕駛小型車或機器腳踏車
    者，處新臺幣六千元以上一萬二千元以下罰鍰，並吊銷其駕
    駛執照。又汽車駕駛人，曾依本條例其他各條規定吊銷駕駛
    執照者，一年內不得考領駕駛執照，道路交通管理處罰條例
    第二十一條第一項第五款、第四項、第六十七條第三項分別
    定有明文。
四、經查：
  (一)受處分人於九十七年十月十四日十八時二十八分許，駕駛車
    牌號碼二０三八－ＨＷ號自用小客貨車，在國道一號南下七
    一公里處，因「駕照吊扣期間駕車」之違規，經內政部警政
    署國道公路警察局第二警察隊員警依違反道路交通管理事件
    通知單依法舉發等情，有內政部警政署國道公路警察局九十
    七年十月十四日公警局交字第Ｚ00000000號舉發違
    反道路交通管理事件通知單影本一紙附卷可稽。
  (二)而受處分人曾於九十七年六月十日因「酒後駕駛營業大貨車
    行駛公路」之違規，經依規定遭裁處吊扣駕駛執照一年（九
    十七年九月十二日至九十八年九月十一日）一節，為受處分
    人所不爭執，復有臺中縣豐原監理站駕駛執照吊扣銷歷史查
    詢表附卷可佐，堪以認定。而在此吊扣期間，受處分人復於
    上揭時間、地點，於駕駛執照遭吊扣之情況下，駕駛車牌號
    碼二０三八－ＨＷ號自用小貨車，再度為警舉發違規，業如
    前述。
  (三)從而原處分機關根據原舉發機關所舉發受處分人「駕駛執照
    吊扣期間駕駛小型車」之違規事實，依道路交通管理處罰條
    例第二十一條第一項第五款之規定，裁處罰鍰九千元整，並
    依同條第四項規定吊銷駕駛執照，再依同條例第六十七條第
    三項之規定一年內禁考，核無違誤。
  (四)至受處分人於聲明異議書內固稱，本件應依道路交通管理處
    罰條例第六十八條之規定處理云云。惟本件係經吊扣營業大
    貨車駕駛執照後，經依法裁處駕駛執照之吊銷，依該條之規
    定，於遭受吊銷駕駛執照之處分時，本即應吊銷其持有各級
    車類之駕駛執照，聲請人所述顯屬無稽。而依道路交通管理
    處罰條例第二十一條第一項第五款之規定，就駕駛執照遭吊
    扣期間，駕駛小型車或機器腳踏車之違規，並未特別規範不
    同等級之駕駛執照，是聲請人所請亦顯有誤會，附此敘明。
  (五)綜上所述，本件受處分人之聲明異議為無理由，應予駁回。
五、據上論斷，應依道路交通管理處罰條例第八十七條第二項、
    道路交通案件處理辦法第十九條規定，裁定如主文。
中    華    民    國    97    年    11     月    7    日
                  臺灣臺中地方法院交通法庭
                              法  官    林學晴
以上正本證明與原本無異。
如不服本裁定，應於送達後五日內，向本院提出抗告狀。
                                書記官  簡雅文
中    華    民    國    97    年     11    月    7    日


司法院資訊處製作；財團法人民間司法改革基金會備份。
